臺灣臺北地方法院民事判決　　　　　　 94年度重訴字第917號
原　　　告　彰化商業銀行股份有限公司
法定代理人　張伯欣
訴訟代理人　陳惠芳
被　　　告　威洋國際股份有限公司
兼　　　上
法定代理人　甲○○
上　一　人
訴訟代理人　周武榮律師
　　　　　　王盈智律師
被　　　告　乙○○
上列當事人間清償借款事件，本院於民國九十四年九月九日言詞
辯論終結，判決如下：
    主      文
被告應連帶給付原告新臺幣仟伍佰拾玖萬柒仟佰貳拾陸元
元及如附表所示之利息、違約金。
訴訟費用由被告連帶負擔。
    事實及理由
一、按當事人得以合意定第一審管轄法院，但以關於由一定法律
    關係而生之訴訟為限，前項合意，應以文書為之，民事訴訟
    法第24條定有明文。依兩造授信約定書第12條約定，兩造合
    意以本院為本契約涉訟時之第一審管轄法院，是以原告向本
    院提起本件清償借款之訴，核無不合。又被告威洋國際股份
    有限公司（下稱威洋公司）、乙○○未於言詞辯論期日到場
    ，核均無民事訴訟法第 386條所列各款情形，爰依原告之聲
    請，由其一造辯論而為判決。合先敘明。
二、本件原告起訴主張：被告威洋國際股份有限公司（以下稱威
    洋公司）於民國93年2月9日邀同被告甲○○、乙○○為連帶
    保證人，與伊簽訂授信約定書，甲○○、乙○○並簽訂保證
    書，約定就威洋公司對伊所負一切債務於本金新台幣（下同
    ）50,000,000元限額及其利息、遲延利息、違約金、損害賠
    償及其他從屬於主債務人之負擔，願與主債務人威洋公司負
    連帶清償之責。被告等並於同日共同簽發面額40,800,000元
    之本票交伊收執，並約定威洋公司向伊所借款之額度得循環
    使用，由威洋公司出具「應收帳款承購額度動用確認書兼撥
    款申請書」並檢附相關發票與銷貨單據或伊認可之文件憑以
    融資撥款，每筆融資金額以該發票金額八成為上限，每筆融
    資清償期限為該筆發票融資日起至實際付款到期日後45日，
    利息則按中華郵政公司一年期定儲機動利率加年息1.475%機
    動計算，威洋公司若未依約還本繳息時，除按約定利率計付
    遲延利息外，本金自到期日起，利息自約定繳息之日起，其
    逾期在 6個月以內者，按上開約定利率10%，逾期超過6個月
    者，按上開約定利率20 %計付違約金。嗣威洋公司以國內應
    收帳款承購融資方式分別於94年 2月14日、94年3月8日融資
    13,472,000元、68,800元，合計14,160,000元，到期日均為
    94年4月15日（如附表編號 1所示），復於94年3月16日融資
    25,600,000元，到期日為94年5月14日（如附表編號 2所示）
    ，詎期限屆至後，威洋公司僅繳部分本金及利息，餘欠本金
    35,397,326元及附表所示之利息、違約金迭經催繳，迄未清
    償，爰依消費借貸及連帶保證之法律關係，提起本訴等語，
    並於本院聲明如主文第一項所示。
四、被告甲○○則以：保證書等契約確為伊所簽，被告亦有親自
    對保，惟伊僅為威洋公司掛名董事長，不清楚此事之法律效
    果，實際經營者為乙○○（見本院卷第74頁），且原告另於
    臺灣士林地方法院94年度重訴字第 205號對伊提起撤銷贈與
    不動產事件，係主張威洋公司向原告融資借款2560萬元，與
    本件起訴請求之金額不同，應由原告就威洋公司確有借款及
    其借款金額為若干部分負舉證之責，另原告於94年 5月間亦
    已受讓威洋公司貨款債權 425萬元等語，資為抗辯，而聲明
    求為駁回原告之訴。至於被告威洋公司、乙○○則未於言詞
    辯論期日到場，亦未提出書狀作何聲明或陳述。
五、經查：
  (一)原告主張上列之事實，業據提出保證書、授信約定書、國內
    應收帳款承購契約書、應收帳款承購同意書、本票、應收帳
    款承購額度動用確認書兼撥款申請書、統一發票、銷貨單據
    、應收帳款、承購發票資料表、應收帳款銷帳明細表、承購
    發票計息明細表、郵政局利率變動表、應收帳款未銷帳明細
    表、威洋公司變更登記表、戶籍謄本等件為證（見本院卷第
    7至34、37至42頁），甲○○嗣就其簽名之真正及原告有親
    自對保乙節復不爭執（見本院卷第74頁），足徵原告所提上
    開文書非虛，堪認原告主張為真正。
  (二)被告甲○○固抗辯其係掛名董事長，並不了解法律效果，且
    原告於上開臺灣士林地方法院另案中所主張威洋公司之借款
    金額與本件不同云云，雖據其提出上開另案起訴狀為憑（見
    本院卷第55、56頁）。然查甲○○係28年10月12日生，有戶
    籍謄本在卷可稽（見本院卷第41頁），應認已有相當之社會
    經歷，且原告並親自對保，殊難認其就擔任連帶保證人之法
    律效果有何不知之情形可言，且原告另案係請求撤銷甲○○
    與訴外人陳詹美霞間之不動產贈與，所主張訴訟標的價額僅
    10,242,051元，此觀上開另案起訴狀內容甚明，與本件係請
    求被告等連帶清償借款之訴訟標的並不相同，則原告於另案
    係僅就系爭借款之一部為主張，用以撤銷甲○○與陳詹美霞
    間之贈與行為，自非法所不許，均難為被告有利之認定。
  (三)被告甲○○復抗辯原告於94年5月間亦已受讓威洋公司貨款
    債權425萬元等語，亦據其提出面額分別為330萬元、95萬元
    之支票二紙為佐（見本院卷第57頁），此為原告所是認（見
    本院卷第63頁），固堪予採信。然查上開支票業經分別於94
    年6月6日、同年月13日交換匯入原告與威洋公司應收帳款承
    購契約書之備償專戶（彰化銀行臺北世貿中心分行活期存款
    第00000000000000號帳戶），並於同年月14日連同部分存款
    計4,507,652元抵充如附表編號一借款本金 14,160,000元中
    之4,362,674元及利息144,978元，抵充後計威洋公司尚欠原
    告本金35,397,326元如附表所示之利息及違約金等情，亦據
    原告提出彰化銀行備償專戶存簿登錄明細、應收帳款承購業
    務承購發票資料表、應收帳款承購業務應收帳款銷帳明細表
    附卷可參（見本院卷第67至69頁），是原告此部分之主張堪
    信屬實，亦不能為被告有利之認定。而被告威洋公司、乙○
    ○已於相當時期經合法通知（見本院卷第58、62頁），既不
    於言詞辯論期日場爭執，復不提出書狀答辯以供本院斟酌，
    依民事訴訟法第280條第3項準用第1項規定，視為自認，故
    原告之主張，自堪信為真實。
六、從而，原告依據消費借貸及連帶保證契約之法律關係，請求
    被告連帶給付35,397,326元及如附表所示之利息、違約金，
    為有理由，應予准許。
據上論結：本件原告之訴為有理由，依民事訴訟法第385條第1項
前段、第78條、第85條第2項，判決如主文。
中　　華　　民　　國　　94　　年　　9 　　月　　23　　日
                    民事第三庭    法  官  黃莉雲
以上正本係照原本作成。
如對本判決上訴，須於判決送達後二十日之不變期間內，向本院
提出上訴狀。
中　　華　　民　　國　　94　　年　　9 　　月　　23　　日
                                  書記官  李承翰
